【裁判字號】    97,抗,153
【裁判日期】    970530
【裁判案由】    假扣押
【裁判全文】
臺灣高等法院高雄分院民事裁定           97年度抗字第153號
抗  告  人
即債務人    旭東環保科技股份有限公司
法定代理人  甲○○
相  對  人
即債權人    乙○○
上列當事人間聲請假扣押事件，抗告人對於中華民國97年4 月3
日台灣屏東地方法院97年度裁全字第781 號所為裁定，提起抗告
，本院裁定如下：
    主  文
抗告駁回。
抗告訴訟費用由相對人負擔。
    理  由
一、本件抗告意旨略以：相對人提出之支票、退票理由單等，均
    係就請求原因為釋明，對假扣押之原因，卻未釋明，與民事
    訴訟法第526 條第2 項規定即有不符；另抗告人公司現仍正
    常營業中，相對人雖持有抗告人交付之支票，惟係因兩造間
    債權債務尚有糾葛才導致退票，抗告人完全沒有脫產等日後
    不能強制執行之事由，原裁定在相對人未就假扣押原因釋明
    前，准相對人提供擔保後為假扣押，顯有未當，應予廢棄等
    語。
二、按債權人就金錢請求或得易為金錢請求之請求，欲保全強制
    執行者，得聲請假扣押。假扣押非有日後不能強制執行或甚
    難執行之虞者，不得為之。請求及假扣押之原因應釋明之。
    前項釋明如有不足，而債權人陳明願供擔保或法院認為適當
    者，法院得定相當之擔保，命供擔保後為假扣押，為92年2
    月7 日總統令修正公布之民事訴訟法第522 條第1 項、第52
    3 條第1 項及第526 條第1 項、第2 項所明定。依上開規定
    可知，債權人聲請假扣押，應就其請求及假扣押之原因加以
    釋明。該項釋明如有不足，而債權人陳明願供擔保或法院認
    為適當者，法院始得定相當之擔保，命供擔保後為假扣押；
    若債權人就其請求及假扣押之原因絲毫未予釋明，法院即不
    得命供擔保後為假扣押。
三、經查，相對人聲請假扣押裁定時，固陳明「近聞債務人（抗
    告人）正將公司及私有財產搬移隱匿，至日後有不能強制執
    行或甚難執行之虞。」然所提供者僅係抗告人公司基本資料
    ，而非可供法院及時調查之證據，尚難認已就假扣押之原因
    為釋明，依上開說明，法院即不得命供擔保後為假扣押。原
    裁定未予究明，即准相對人供擔保後為假扣押，於法固有未
    當，惟本，相對人已向原審撤回假扣押之聲請及假扣押之執
    行，並向本院撤回在原審之假扣押聲請，故原裁定已失其效
    力，抗告人之權利已無保護之必要，故其抗告仍應認為無理
    由，應予駁回。又抗告人提起本件抗告，為防衛權利所必要
    ，故抗告訴訟費用由勝訴之相對人負擔。
四、據上論結，本件抗告為無理由，依民事訴訟法第495 條之1
    、第449 條第2 項、第81條第2 款規定，裁定如主文。
中    華    民    國    97    年    5     月    30    日
                              民事第四庭
                                  審判長法官  黃科瑜
                                  法      官  陳真真
                                  法      官  謝靜雯
以上正本證明與原本無異。
本件裁定不得再抗告。
中    華    民    國    97    年    6     月    3     日
                                  書  記  官  邱麗莉
                                                      Q


司法院資訊處製作；財團法人民間司法改革基金會備份。
